臺灣高等法院刑事裁定
111年度聲字第1702號
聲  請  人  
即  被  告  鍾政晃



上列聲請人因違反毒品危害防制條例案件（本院105年度原上訴
字第74號），聲請付與卷證影本，本院裁定如下：
    主  文
聲請人於繳納相關費用後，准許付與本院105年度原上訴字第74
號案件卷內如附表所示範圍之筆錄影本，並禁止為非正當目的之
使用。
其他聲請駁回。
    理  由
一、聲請意旨略以：聲請人即被告鍾政晃因有官司訴訟需求，聲
    請付與本院105年度原上訴字第74號刑事判決所憑之證言、
    鑑定及筆錄等卷宗之影本等語。
二、刑事訴訟法第33條第2項及第3項分別規定「被告於審判中得
    預納費用請求付與卷宗及證物之影本。但卷宗及證物之內容
    與被告被訴事實無關或足以妨害另案之偵查，或涉及當事人
    或第三人之隱私或業務秘密者，法院得限制之」、「被告於
    審判中經法院許可者，得在確保卷宗及證物安全之前提下檢
    閱之。但有前項但書情形，或非屬其有效行使防禦權之必要
    者，法院得限制之」。上開檢閱卷宗及證物之限制規定，其
    立法理由揭明「於判斷檢閱卷證是否屬被告有效行使防禦權
    所必要時，法院宜審酌其充分防禦之需要、案件涉及之內容
    、有無替代程序及司法資源之有效運用等因素，綜合認定之
    ，例如被告無正當理由未先依第2項請求付與卷宗及證物之
    影本，即逕請求檢閱卷證，或依被告所取得之影本已得完整
    獲知卷證資訊，而無直接檢閱卷證之實益等情形，均難認屬
    其有效行使防禦權所必要」等旨。而依司法院釋字第762號
    解釋意旨，被告之卷證資訊獲知權，屬其受憲法訴訟權保障
    之範疇，判決確定後之被告，如有聲請再審或非常上訴等訴
    訟上之需求，其卷證資訊獲知權應等同於審判中之被告，而
    得類推適用上揭包括但書在內之相關規定（最高法院109年
    度台抗字第622號意旨參照）。基此，刑事訴訟法第33條之
    卷證資訊獲知權不應拘泥於文義，窄化侷限於「審判中」被
    告始得行使，應從寬解釋包括判決確定後之被告，因訴訟目
    的之需要，而向判決之原審法院聲請付與卷證影本，實無逕
    予否准之理，仍應個案審酌是否確有訴訟之正當需求及聲請
    付與卷證影本之範圍有無刑事訴訟法第33條第2項但書規定
    應予限制之情形，而為准駁之決定。又依刑事訴訟法第38條
    之1授權，民國111年2月18日司法院院台廳刑一字第1110005
    090號令、行政院院臺法字第1110162995號令會同訂定發布
    、並於同日施行之「刑事訴訟閱卷規則」第21條第1項第3款
    、第2項之規定，被告聲請法院付與卷證影本，應向法院提
    出聲請狀，載明聲請付與卷證影本之範圍，並簽名或蓋章、
    前項所稱卷證影本，包括翻拍證物之照片、複製電磁紀錄及
    電子卷證等複本。
三、本件聲請人因違反毒品危害防制條例案件，經臺灣新竹地方
    法院105年度原訴字第9號判處罪刑，並先後經本院105年度
    原上訴字第74號判決、最高法院107年度台上字第4023號判
    決駁回上訴而告確定，現在監執行中等情，有相關判決及本
    院被告前案紀錄表可佐，並經本院調閱本案相關卷宗查明無
    誤。
四、經查：聲請人雖非「審判中」之被告，但其以訴訟相關之目
    的需要而請求付與上揭案件相關卷證影本，核屬正當需求，
    且核其聲請交付之卷證影本，並無刑事訴訟法第33條第2項
    但書之情形。認聲請人請求付與如附表所示聲請範圍之卷證
    影本，應予准許，爰裁定聲請人於繳納相關費用後，准許複
    製而付與如附表所示卷證，並依刑事訴訟法第33條第5項規
    定，諭知其不得就該卷證內容為非正當目的之使用。又卷內
    附表所示筆錄以外之其餘卷證資料，既非本件聲請付與卷證
    影本之範圍，自不予交付。至聲請人同時聲請付與鑑定報告
    影本乙節，惟核以卷內並無任何鑑定報告，原判決亦未引用
    任何鑑定報告作為判決之依據，聲請人此部分聲請自有未恰
    ，應予駁回。
據上論斷，依刑事訴訟法第220條，裁定如主文。
中　　華　　民　　國　　111 　年　　7 　　月　　25　　日
                  刑事第十四庭  審判長法　官  黃斯偉　　
                                      法　官  郭豫珍
                                      法　官  黎惠萍
以上正本證明與原本無異。
如不服本裁定，應於收受送達後五日內向本院提出抗告狀。
                                      書記官  楊筑鈞
中　　華　　民　　國　　111 　年　　7 　　月　　25　　日
附表：
編號 轉拷、影印交付之筆錄影本 1. 證人徐紹鋐104年11月26日警詢筆錄 2. 證人徐紹鋐104年11月26日偵訊筆錄 3. 證人范定保104年11月26日14時警詢筆錄 4. 證人范定保104年11月26日偵訊筆錄 5. 證人彭盈韶104年11月26日警詢筆錄 6. 證人彭盈韶104年11月26日偵訊筆錄 7. 被告陳隆鈞104年12月7日警詢筆錄 8. 被告陳隆鈞104年12月9日偵訊筆錄 9. 被告陳隆鈞104年12月10日偵訊筆錄 10. 被告萬榮貴104年11月26日偵訊筆錄 11. 被告邱宏樟104年12月7日警詢筆錄 12. 被告邱宏樟104年12月7日偵訊筆錄 13. 被告鍾政晃104年11月26日共2次警詢筆錄 14. 被告鍾政晃104年11月26日共3次偵訊筆錄 15. 105年4月29日原審準備程序筆錄 16. 105年6月17日原審準備程序筆錄 17. 105年6月28日原審審理筆錄 18. 105年7月26日原審審理筆錄 19. 105年8月9日原審審理筆錄 20. 106年1月4日本院準備程序筆錄 21. 106年1月18日本院準備程序筆錄 22. 106年2月15日本院準備程序筆錄 23. 106年6月20日本院準備程序筆錄 24. 106年8月2日本院審理筆錄 25. 106年11月1日本院準備程序筆錄 26. 106年12月26日本院審理筆錄